# 企业因城镇整体规划、库区建设、棚户区改造、沉陷区治理等公共利益进行搬迁

提问人：yahmm 时间：2012-01-19 16:06:54
企业因城镇整体规划、库区建设、棚户区改造、沉陷区治理等公共利益进行搬迁，收到政府从财政预算直接拨付的搬迁补偿款，应作为专项应付款处理。其中，属于对企业在搬迁和重建过程中发生的固定资产和无形资产损失、有关费用性支出、停工损失及搬迁后拟新建资产进行补偿的，应自专项应付款转入递延收益，并按照政府补助准则进行会计处理。企业取得的搬迁补偿款扣除转入递延收益的金额后如有结余的，应当作为资本公积处理。企业收到除上述之外的搬迁补偿款，应当按照固定资产准则、政府补助准则等会计准则进行处理。 收到补偿款是：借：银行，贷：专项应付款，这是没问题的，接下来怎么做，发生各种损失¥费用，是借专项应付款呢还是直接进营业外支出，然后根据相同的金额从专项应付款转到营业外收入－政府补助－与收益相的的政府补？

回答人：chenyiwei
个人倾向于采用后面的做法，即一方面将相关的损失和费用性支出计入相关的损益科目，另一方面从搬迁补偿款中转出相应金额计入营业外收入。